【裁判字號】    97,裁,203
【裁判日期】    970110
【裁判案由】    聲請停止執行
【裁判全文】
最  高  行  政  法  院  裁  定
                                     97年度裁字第00203號
抗  告  人  甲○○○○○○○
訴訟代理人  薛欽峰  律師
            楊宗翰  律師
上列抗告人因與相對人中央健康保險局間聲請停止執行事件，對
於中華民國96年11月16日臺北高等行政法院96年度停字第145號
裁定提起抗告，本院裁定如下︰
    主  文
抗告駁回。
抗告訴訟費用由抗告人負擔。
    理  由
一、按抗告法院認抗告為不合法或無理由者，應為駁回抗告之裁
    定。
二、本件相對人認聲請人有未經醫師診斷逕行提供醫療服務、多
    刷保險對象健保IC卡申報醫療費用及多報藥費等情事，以民
    國（下同）95年10月25日健保醫字第0950060333號函核定扣
    減未經醫師診斷逕行提供醫療部份10倍之醫療費用，另處以
    虛報醫療費用2倍罰鍰暨停止特約2個月。系爭停止特約處分
    將於96年12月1日執行。抗告人以：於停止特約期間，聲請
    人須卸下「全民健康保險醫事服務機構」之標誌，且相對人
    停止健保給付，將令病患產生聲請人係有違法或醫療品質不
    佳而遭相對人處罰之成見，致破壞醫病信賴關係，亦令醫界
    對聲請人有所誤解而有不良評價，則系爭停止特約處分將致
    聲請人之信譽及醫療營業受有損害。此種損害非僅從單純工
    作收入減少或病患流失所能衡量，即非相對人事後以金錢賠
    償所能回復；又停止特約雖僅2個月，但聲請人需耗費更長
    時間始能恢復正常營運，就此所生之營業損失更係難以估算
    ，應認系爭停止特約處分所致損害已達難於回復之程度。又
    系爭停止特約處分將於96年12月1日執行，即有急迫性，相
    對人亦曾以95年12月6日健保醫字第0950031424號及96年7月
    13日健保醫字第0960023261號函2度同意停止執行，顯見停
    止系爭停止特約處分之執行未就公益有重大影響。為此依行
    政程序法第116條第2項規定聲請裁定准許就相對人95年10月
    25日健保醫字第0950060333號函有關停止特約2個月部分停
    止執行等語。
三、原裁定駁回抗告人之聲請，係以：查系爭停止特約處分之執
    行，於聲請人所受影響，無非係因於執行業務時無健保之給
    付，致病患來源減少影響業務收入，其屬財產上之損害，在
    一般社會通念上並非不能以金錢為賠償。至於聲請人所稱有
    病患是否回流難預期或需耗費更長時間恢復正常營運等情，
    亦為統計損害數額之問題，仍屬財產上之損害，並非不能以
    金錢補償。縱如聲請人主張有信譽受損之情事，聲請人亦得
    事後依法請求相對人為回復名譽之適當處分，故本件難認有
    將發生難以回復損害之情形，核與行政訴訟法第116條第1項
    、第2項所定停止執行之要件不合，自不應准許等由。資為
    判斷之論據。
四、本院按：「原處分或決定之執行，除法律另有規定外，不因
    提起行政訴訟而停止。行政訴訟繫屬中，行政法院認為原處
    分或決定之執行，將發生難於回復之損害，且有急迫情事者
    ，得依職權或依聲請裁定停止執行。但於公益有重大影響，
    或原告之訴在法律上顯無理由者，不得為之。」行政訴訟法
    第116條第1項及第2項定有明文。而所謂難以回復之損害，
    係指其損害不能回復原狀，或不能以金錢賠償，或在一般社
    會通念上，如為執行達到回復困難之程度等情而言。本件抗
    告人因原處分之執行，其名譽縱有損害，尚非不得回復，民
    法關於人格權之侵害，亦訂有回復之方法，故原處分縱嗣後
    被撤銷，仍難謂將對抗告人發生難以回復之損害。至於因原
    處分影響抗告人病患之流失等損失，則非不得以金錢補償。
    次查相對人僅同意暫時停止前二次定期停止特約之執行，並
    非同意於行政救濟程序確定前不為執行，亦即相對人並未同
    意本件停止特約之執行，是自不生廢止受益處分及有無信賴
    保護之問題，抗告人謂：相對人同意停止特約之執行，復通
    知對停止特約之執行，廢止對抗告人之受益處分，有違信賴
    保護及禁反言之原則云云，尚屬誤解。原裁定未就抗告人此
    項主張敘明不採之理由，固稍有疏漏，然因與裁判結果不生
    影響，尚難以此遽謂原裁定有理由不備之違法。綜上；抗告
    意旨仍執陳詞，指摘原裁定有理由矛盾或不備理由違誤，求
    予廢棄，非有理由，應予駁回。
五、依行政訴訟法第104條、民事訴訟法第95條、第78條，裁定
    如主文。
中    華    民    國    97    年    1     月    10    日
                    最高行政法院第二庭
                        審判長法官  高  啟  燦
                              法官  林  茂  權
                              法官  黃  合  文
                              法官  廖  宏  明
                              法官  楊  惠  欽
以  上  正  本  證  明  與  原  本  無  異
中    華    民    國    97    年    1     月    11    日
                              書記官  彭  秀  玲


司法院資訊處製作；財團法人民間司法改革基金會備份。
